【裁判字號】    95,易,336
【裁判日期】    950628
【裁判案由】    竊盜
【裁判全文】
臺灣屏東地方法院刑事判決               95年度易字第336號
公  訴  人  臺灣屏東地方法院檢察署檢察官
被      告  戊○○
                    （現於臺灣屏東看守所羈押中）
            丁○○
                    （現於臺灣屏東看守所羈押中）
上列被告因竊盜案件，經檢察官提起公訴（95年度偵字第2660號）
，被告等於本院準備程序中就被訴事實均為有罪之陳述，經本院
合議庭裁定由受命法官獨任依簡式審判程序審理，本院判決如下
：
    主  文
戊○○連續攜帶兇器竊盜，累犯，處有期徒刑捌月。
丁○○共同連續竊盜，累犯，處有期徒刑伍月，如易科罰金，以
佰元折算壹日。
    事  實
一、戊○○曾於民國93年間，因毒品案件，經本院以94年度簡字
    第100 號判決判處有期徒刑4 月確定，於94年8 月21日執行
    完畢。丁○○曾於94年間，因毒品案件，經本院判處有期徒
    刑4 月確定，於95年1 月26日執行完畢。
二、戊○○意圖為自己不法所有之概括犯意，於附表編號1 、2
    所列時地，竊取附表所示之財物，得手後將附表編號2 所示
    車牌2面，懸掛至附表編號1所示之自小貨車上。復與丁○○
    共同基不法所有之概括犯意聯絡，於附表編號3 、4 所示時
    地，竊取附表所示之財物得手，並欲以上開自小貨車將附表
    編號3、4所示之物品載往資源回收場變賣時，為警於95年4
    月21日18時50分許，在屏東縣長治鄉○○路170 之3 號前當
    場查獲，並扣得上開失竊物品。
三、案經屏東縣警察局屏東分局報請臺灣屏東地方法院檢察署檢
    察官偵查起訴。
    理  由
一、上開犯罪事實業據被告戊○○、丁○○坦承不諱，且經被害
    人丙○○、乙○○、己○○於警訊時指訴綦詳，此外，復有
    扣押筆錄、扣押目錄表、贓物保管單3 紙及照片10張在卷可
    稽，被告2 人自白核與事實相符，應堪採信，本件事證明確
    ，被告2 人之竊盜犯行洵堪認定。
二、按刑法第321 條第1 項第3 款之攜帶兇器竊盜罪，係以行為
    人攜帶兇器竊盜為其加重條件，此所謂兇器，其種類並無限
    制，凡客觀上足對人之生命、身體、安全構成威脅，具有危
    險性之兇器均屬之，且祇須行竊時攜帶此種具有危險性之兇
    器為已足，並不以攜帶之初有行兇之意圖為必要（最高法院
    74年3 月19日刑庭總會決議參照）。經查，被告戊○○於附
    表編號2 所攜之扳手1 支，客觀上足對人之生命、身體、安
    全構成威脅，是足認係兇器無訛。是核被告戊○○附表編號
    1 、3 、4 所為，係犯刑法第320 條第1 項之竊盜罪；附表
    編號2 所為，係犯刑法第321 條第1 項第2 款之攜帶兇器加
    重竊盜罪。被告丁○○附表編號3 、4 所為，係犯刑法第32
    0 條第1 項之竊盜罪。被告戊○○與丁○○間，就附表編號
    3 、4 之竊盜行為，有犯意聯絡及行為之分擔，皆為共同正
    犯。被告2 人前後多次竊盜行為，時間緊接、觸犯構成要件
    相同之罪，均為連續犯，依刑法第56條之規定，戊○○部分
    以附表編號2 之加重竊盜犯行論以一罪，丁○○部分以附表
    編號3 之竊盜犯行論以一罪，並均加重其刑。又被告戊○○
    曾於93年間，因毒品案件，經本院以94年度簡字第100 號判
    決判處有期徒刑4 月確定，於94年8 月21日執行完畢；丁○
    ○曾於94年間，因毒品案件，經本院判處有期徒刑4 月確定
    ，於95年1 月26日執行完畢，有臺灣屏東地方法院檢察署刑
    案資料查註紀錄表、臺灣高等法院被告前案紀錄表附卷可稽
    ，其等於5 年以內再犯本件有期徒刑之罪，均為累犯，應依
    刑法第47條之規定加重其刑，並均遞加重之。爰審酌被告二
    人正值青壯，不思勤勉工作，竟思不勞而獲竊取他人之物，
    其等素行非佳、犯罪所得非鉅、所生危害，及犯後坦承犯行
    ，態度尚佳等一切情狀，分別處如主文所示之刑，被告丁○
    ○部分並諭知易科罰金之折算標準。至被告戊○○於附表編
    號2 所使用之扳手1 支，因未據扣案，無證據證明其尚存在
    ，為免將來執行困難，爰不予宣告沒收。
據上論斷，應依刑事訴訟法第273 條之1 第1 項、第299 條第1
項前段，刑法第28條、第56條、第321 條第1 項第3 款、第320
條第1 項、第47條、第41條第1 項前段，罰金罰鍰提高標準條例
第1 條前段、第2 條，判決如主文。
本案經檢察官甲○○到庭執行職務。
中    華    民    國    95    年    6     月    28    日
                  刑事第三庭    法  官  柯雅惠
以上正本證明與原本無異。
如不服本判決應於收受本判決送達後十日內向本院提出上訴書狀，
其未敘述上訴理由者，並得於提起上訴後十日內向本院補提理由
書狀（均須按他造當事人之人數附繕本）「切勿逕送上級法院」
                                書記官  唐淑嫻
中    華    民    國    95    年    6     月    28    日
附表：
┌──┬───┬──────┬──────┬────┬─────────┐
│編號│行為人│犯 罪 時 間 │犯 罪 地 點 │被 害 人│犯罪方法及所得財物│
├──┼───┼──────┼──────┼────┼─────────┤
│ １ │戊○○│95年04月20日│屏東縣長治鄉│丙○○  │徒手將未上鎖之車號│
│    │      │06時許      │德協村德新路│        │0432－PA號自小貨車│
│    │      │            │83號前      │        │車門打開進入後，使│
│    │      │            │            │        │用置於車內儀錶板上│
│    │      │            │            │        │之車鑰匙發動電門後│
│    │      │            │            │        │竊取之（價值約４萬│
│    │      │            │            │        │５千元）。        │
├──┼───┼──────┼──────┼────┼─────────┤
│ ２ │戊○○│95年04月20日│屏東縣長治鄉│HART    │持客觀上足為兇器使│
│    │      │10時許      │長治交流道下│JORDAN  │用之扳手1 支（未據│
│    │      │            │道路邊      │        │扣案）拆解車號QZ－│
│    │      │            │            │        │1962號自小客車之前│
│    │      │            │            │        │後2 面車牌而竊取之│
│    │      │            │            │        │。                │
├──┼───┼──────┼──────┼────┼─────────┤
│ ３ │戊○○│95年04月21日│屏東縣內埔鄉│乙○○  │由戊○○將竊取之04│
│    │丁○○│15時許      │水門村中山路│        │32－PA號自小貨車原│
│    │      │            │400巷6號圍牆│        │有之二面車牌拆下丟│
│    │      │            │旁          │        │棄後，再將車號QZ－│
│    │      │            │            │        │1962號車牌二面懸掛│
│    │      │            │            │        │於前開竊取之自小貨│
│    │      │            │            │        │車上後，交由不知情│
│    │      │            │            │        │之丁○○駕駛該贓車│
│    │      │            │            │        │搭載戊○○，於行經│
│    │      │            │            │        │本件地點時，由鄭明│
│    │      │            │            │        │進提議，2 人共同徒│
│    │      │            │            │        │手搬運長、短鋼條１│
│    │      │            │            │        │批而竊取之（重約19│
│    │      │            │            │        │0 公斤，價值約新台│
│    │      │            │            │        │幣1,330 元）。    │
├──┼───┼──────┼──────┼────┼─────────┤
│ ４ │戊○○│95年04月21日│屏東縣鹽埔鄉│己○○  │陳明華駕駛上述贓車│
│    │丁○○│17時30分    │維新路25之20│        │搭載戊○○，於行經│
│    │      │            │號空屋內    │        │本件地點時，戊○○│
│    │      │            │            │        │提議，2 人共同徒手│
│    │      │            │            │        │搬運電線１捆而竊取│
│    │      │            │            │        │之（重約15公斤，價│
│    │      │            │            │        │值約新台幣210 元）│
│    │      │            │            │        │。                │
└──┴───┴──────┴──────┴────┴─────────┘
附錄：
刑法第320條第1項：
意圖為自己或第三人不法之所有，而竊取他人之動產者，為竊
盜罪，處五年以下有期徒刑、拘役或五百元以下罰金。
刑法第321條：
犯竊盜罪而有左列情形之一者，處六月以上、五年以下有期徒
刑：
一  於夜間侵入住宅或有人居住之建築物、船艦或隱匿其內而
    犯之者。
二  毀越門扇、牆垣或其他安全設備而犯之者。
三  攜帶兇器而犯之者。
四  結夥三人以上而犯之者。
五  乘火災、水災或其他災害之際而犯之者。
六  在車站或埠頭而犯之者。
前項之未遂犯罰之。


司法院資訊處製作；財團法人民間司法改革基金會備份。
